---
title: "Atividade Moodle 3"
format: 
  html:
    embed-resources: true
editor: 
  markdown: 
    wrap: 72
---

```{r setup}
knitr::opts_chunk$set(error = T)
```

## Carregar Pacotes

```{r}
library(tidyverse)
library(yfR)
library(afedR3)
```

## Questão 1

```{r}
x <- -100:100
my_df <- tibble(x = x,
                y = x + 5)

my_df |> 
  filter(x > 10  & x < 18) |> 
  nrow()

```

## Questão 2

```{r}
my_df <- my_df |> 
  mutate(cumsum_x = cumsum(x)) 

my_df |> 
  filter(cumsum_x > 800) |> 
  nrow()

```

## Questão 3

```{r}

my_df |> 
  filter(y > -5) |> 
  nrow()
```

## Questão 4

::: callout-important
Sem resposta exata :::
:::

```{r}

tickers <- "META" 
first_date <- '2015-01-01'
last_date <- '2017-08-22'

df_meta <- yf_get(tickers = tickers,
                  first_date = first_date,
                  last_date = last_date)

df_meta |> 
  filter(ref_date == max(ref_date)) |> 
  pull(cumret_adjusted_prices) * 4500
```

## Questão 5

```{r}

afedR3::data_list()
arquivo <- data_path('CH11_grunfeld.csv')

df_grunfeld <- read_csv(arquivo)
glimpse(df_grunfeld)

```

## Questão 6

```{r}
arquivo <- data_path('EX_B3-stocks.rds')

df_b3 <- readRDS(arquivo)

df_b3_ecor <- df_b3 |> 
  filter(ticker == 'ECOR3.SA')

max(df_b3_ecor$price_adjusted)

```

## Questão 7

::: callout-important
Sem resposta exata
:::

```{r}
arquivo <- data_path('EX_B3-stocks.rds')

df_b3 <- readRDS(arquivo)

df_b3_azul <- df_b3 |> 
  filter(ticker == 'AZUL4.SA')
  
ref_min <- min(df_b3_azul$ref_date)
ref_max <- max(df_b3_azul$ref_date)

df_b3_azul |> 
  filter(ref_date >= ref_min & ref_date <= ref_max) |> 
  nrow()

```

## Questão 8

```{r}
df_b3_ggbr <- df_b3 |> 
  filter(ticker == 'GGBR4.SA')

df_b3_ggbr <- df_b3_ggbr |> 
  mutate(dif = abs(price_adjusted - 16))

df_b3_ggbr |> 
  filter(dif == min(dif))

```

## Questão 9

```{r}
tickers <- unique(df_b3$ticker)

str_detect(tickers, 'N') |> 
  table()

```

## Questão 10

```{r}
my.seed <- 96
set.seed(my.seed)
my.nrow <- 100
my.mat <- matrix(runif(my.nrow*10), nrow = my.nrow )

x <- rowSums(my.mat)
which.max(x)

```

## Questão 11

```{r}
my.seed <- 28
set.seed(my.seed)
N <- 10000
my.x <- runif(N)*sample(c(-0.5, 1), size = N, replace = TRUE)

my.x_sum <- cumsum(my.x)
which(my.x_sum > 16)[1]

```

## Questão 12

```{r}
arquivo <- data_path('EX_ibovespa.rds')

df_ibov <- readRDS(arquivo)

df_ibov <- df_ibov |> 
  mutate(dia_semana = weekdays(ref_date))

df_ibov |> 
  group_by(dia_semana) |> 
  summarise(media = mean(volume, na.rm = T)) |> 
  arrange(media)

```

## Questão 13

```{r}
dia_ordenado <- df_ibov |> 
  group_by(dia_semana) |> 
  summarise(media = mean(volume, na.rm = T)) |> 
  arrange(-media) |> 
  pull(dia_semana)

volume_menor <- df_ibov |> 
  filter(dia_semana == dia_ordenado[1]) |> 
  pull(volume)
  
volume_maior <- df_ibov |> 
  filter(dia_semana == dia_ordenado[5]) |> 
  pull(volume)

t.test(volume_maior, volume_menor, paired = F)

```

## Questão 14

```{r}
arquivo <- data_path('EX_football-br.csv')

df_foot <- read_csv(arquivo)

df_foot <- df_foot |> 
  mutate(resultado = case_when(GolsBR > GolsAdv ~ 'V',
                               GolsAdv > GolsBR ~ 'D',
                               GolsAdv == GolsBR ~ 'E',
                               .default = NA))

df_foot |>
  filter(resultado == 'D') |> 
  group_by(Adversario) |> 
  count() |> 
  arrange(-n)

```

## Questão 15

```{r}

maior_derrotado <- df_foot |>
  filter(resultado == 'V') |> 
  group_by(Adversario) |> 
  count() |> 
  arrange(-n) |> 
  head(1) |> 
  pull(Adversario)

maior_derrotado

df_foot |> 
  filter(Adversario == maior_derrotado) |> 
  filter(Data == max(Data))

```

## Questão 16

```{r}
arquivo <- data_path('EX_football-br.csv')

df_foot <- read_csv(arquivo)

arquivo2 <- data_path('EX_ibovespa.rds')

df_ibov <- readRDS(arquivo2)

# pegar datas de jogos
datas_jogos <- df_foot |> 
  select(Data) |> 
  rename(ref_date = Data)

# eliminar datas ja presentes no ibov
datas_ibov <- df_ibov |> 
  select(ref_date) |> 
  pull(ref_date)

datas_jogos <- datas_jogos |> 
  filter(!ref_date %in% datas_ibov)

# cria ibov com datas de jogos
df_ibov_ajustado <- bind_rows(df_ibov, datas_jogos)

# copiar data anteiror para datas de jogos
df_ibov_ajustado <- df_ibov_ajustado |> 
  arrange(ref_date) |> 
  mutate(ret_adjusted_prices = if_else(is.na(ticker), 
                                             lag(ret_adjusted_prices),
                                             ret_adjusted_prices))

df_ibov_ajustado <- df_ibov_ajustado |> 
  arrange(ref_date) |> 
  mutate(data_posterior = lead(ref_date),
         retorno_posterior = lead(ret_adjusted_prices),
         data_anterior = lag(ref_date),
         retorno_anterior = lag(ret_adjusted_prices)) |> 
  select(ref_date, data_posterior, retorno_posterior,
         data_anterior, retorno_anterior) |> 
  rename(Data = ref_date)

df_resultado <- left_join(df_foot, df_ibov_ajustado,
                          by = 'Data')
  
df_resultado <- df_resultado |> 
  mutate(dif_gols = GolsBR - GolsAdv)

df_resultado |> 
  filter(retorno_posterior > 0) |> 
  nrow()

```

## Questão 17

```{r}
df_resultado |> 
  filter(retorno_anterior > 0) |> 
  nrow()
```

## Questão 18

```{r}
retornos_positivos_vitorias <- df_resultado |> 
  filter(dif_gols > 0) |> 
  filter(retorno_posterior > 0) |>
  nrow()

retornos_positivos_geral <- df_resultado |> 
  filter(dif_gols > 0) |> 
  nrow()


retornos_positivos_vitorias / retornos_positivos_geral * 100

```

## Questão 19

```{r}
arquivo <- data_path('EX_SP500-stocks-yearly.rds')

df_sp500 <- readRDS(arquivo)

resumo <- df_sp500 |> 
  group_by(ticker) |> 
  summarise(retorno_medio = mean(ret_adjusted_prices, na.rm = T),
            desvio = sd(ret_adjusted_prices))

resumo |> 
  arrange(desvio) |> 
  head(1)

resumo |> 
  arrange(-desvio) |> 
  head(1)

```

## Questão 20

```{r}

arquivo <- data_path('EX_SP500-stocks-yearly.rds')

df_sp500 <- readRDS(arquivo)

df_sp500 |> 
  mutate(preco_inicial = if_else(ref_date == min(ref_date),
                                 price_adjusted, NA),
         preco_final = if_else(ref_date == max(ref_date),
                               price_adjusted, NA)) |> 
  group_by(ticker) |> 
  summarise(preco_inicial = first(preco_inicial, na_rm = T),
            preco_final = first(preco_final, na_rm = T)) |> 
  mutate(retorno = preco_final/preco_inicial - 1) |> 
  arrange(-retorno) |> 
  head()


```

## Questão 21

```{r}
arquivo <- data_path('EX_TD-data.rds')

df_tesouro <- readRDS(arquivo)

df_filtrado <- df_tesouro |> 
  filter(asset.code %in% c('NTN-B Principal 150826',
                           'NTN-B Principal 150545',
                           'LTN 010120', 'LTN 010117', 'LFT 010924',
                           'NTN-B Principal 150824'))
length(unique(df_filtrado$ref.date))
```

## Questão 22

```{r}
arquivo <- data_path('EX_TD-data.rds')

df_tesouro <- readRDS(arquivo)

df_tesouro |> 
  filter(!asset.code %in% c('LTN 010116', 'LTN 010117', 'LTN 010120',
                           'LFT 010327', 'LTN 010724', 'LTN 010125', 
                           'NTN-B Principal 150545', 'LTN 010123', 
                           'NTN-B Principal 150515')) |> 
  group_by(asset.code) |> 
  summarise(media = mean(price.bid)) |> 
  summarise(sum(media))

```

## Questão 23

```{r}
df_tesouro |> 
  filter(ref.date > '2021-06-29') |> 
  nrow()
```

## Questão 24

```{r}

df_tesouro |> 
  filter(asset.code == 'LFT 010325') |> 
  filter(ref.date == max(ref.date))

```

## Questão 25

```{r}
df_tesouro |> 
  mutate(mat_min = min(matur.date),
         mat_max = max(matur.date)) |> 
  mutate(dias = mat_max - mat_min) |> 
  pull(dias) |> 
  head(1)


```

## Questão 26

```{r}
arquivo <- data_path('EX_TD-data.rds')

df_tesouro <- readRDS(arquivo)

menor_dist <- df_tesouro |> 
  mutate(dist_data = abs(matur.date - as.Date('2027-09-20'))) |> 
  filter(dist_data == min(dist_data)) |> 
  pull(matur.date) |> 
  head(1)

maior_dist <- df_tesouro |> 
  mutate(dist_data = abs(matur.date - as.Date('2027-09-20'))) |> 
  filter(dist_data == max(dist_data)) |> 
  pull(matur.date) |> 
  head(1)

maior_dist - menor_dist

```

## Questão 27

```{r}

arquivo <- data_path('EX_TD-data.rds')

df_tesouro <- readRDS(arquivo)

df_filtrado <- df_tesouro |> 
  filter(asset.code %in% c('LFT 010325', 'NTN-B Principal 150824',
                            'LFT 010327', 'LTN 010125', 'LTN 010121',
                            'LFT 070315', 'LFT 010323', 'LTN 010120',
                            'LFT 070317', 'LTN 010117'))

resumo <- df_filtrado |> 
  group_by(asset.code) |> 
  mutate(preco_minimo = min(price.bid),
         preco_maximo = max(price.bid)) |> 
  summarise(preco_minimo = first(preco_minimo, na_rm = T),
            preco_maximo = first(preco_maximo, na_rm = T)) |> 
  mutate(volatilidade = preco_maximo - preco_minimo)

resumo |> 
  pull(volatilidade) |> 
  sum()
```

## Questão 28

```{r}
arquivo <- data_path('EX_TD-data.rds')

df_tesouro <- readRDS(arquivo)

df_filtrado <- df_tesouro |> 
  filter(asset.code %in% c('LTN 010118', 'LTN 010129', 'LTN 010119', 
                           'LTN 010117', 'NTN-B Principal 150826', 
                           'LFT 010325','LTN 010724', 'LFT 010327', 
                           'NTN-B Principal 150545',
                           'NTN-B Principal 150515'))

df_filtrado |> 
  mutate(classe = substr(asset.code, 1, 5)) |> 
  pull(classe) |>
  table() |> 
  as.data.frame() |> 
  arrange(-Freq)

```

## Questão 29

```{r}
arquivo <- data_path('EX_TD-data.rds')

df_tesouro <- readRDS(arquivo)

df_filtrado <- df_tesouro |> 
  filter(asset.code %in% c('LTN 010117', 'LTN 010122', 'LTN 010120',
                           'NTN-B Principal 150545',
                           'NTN-B Principal 150535'))
resumo <- df_filtrado |> 
  mutate(dia_semana = weekdays(ref.date)) |> 
  group_by(asset.code, dia_semana) |> 
  summarise(media_preco = mean(price.bid))

resumo |> 
  pull(media_preco) |> 
  sum()


```

## Questão 30

```{r}

arquivo <- data_path('EX_TD-data.rds')

df_tesouro <- readRDS(arquivo)

df_filtrado <- df_tesouro |> 
  filter(!asset.code %in% c('LTN 010120', 'LFT 010924', 'LTN 010724', 
                            'LTN 010121', 'LFT 070315', 'LTN 010116', 
                            'LTN 010123'))

resumo <- df_filtrado |> 
  mutate(dia_semana = weekdays(ref.date), 
         mes_ano = month(ref.date)) |> 
  group_by(asset.code, mes_ano, dia_semana) |> 
  summarise(media_preco = mean(price.bid, na.rm = T))

resumo |> 
  pull(media_preco) |> 
  sum()

```

## Questão 31

```{r}
arquivo <- data_path('EX_TD-data.rds')

df_tesouro <- readRDS(arquivo)

df_filtrado <- df_tesouro |> 
  filter(asset.code %in% c('NTN-B Principal 150535')) |> 
  filter(ref.date == min(ref.date) | ref.date == max(ref.date)) |> 
  arrange(ref.date) |> 
  mutate(retorno = (price.bid - lag(price.bid)) * 917)

df_filtrado
```

## Questão 32

```{r}
arquivo <- data_path('EX_TD-data.rds')

df_tesouro <- readRDS(arquivo)

df_filtrado <- df_tesouro |> 
  filter(asset.code %in% c('LFT 010325', 'LFT 010323', 
                           'LFT 010924', 'LTN 010724')) |> 
  group_by(asset.code) |> 
  filter(ref.date == min(ref.date) | ref.date == max(ref.date)) |> 
  arrange(asset.code, ref.date) |> 
  mutate(retorno = (price.bid - lag(price.bid)) * 943)

df_filtrado |> 
  pull(retorno) |> 
  sum(na.rm = T)
           
```

## Questão 33

```{r}

arquivo <- data_path('EX_B3-stocks.rds')

df_b3 <- readRDS(arquivo)

df_filtrado <- df_b3 |> 
    filter(ticker %in% c('EMBR3.SA', 'TOTS3.SA', 'GGBR4.SA', 'CSAN3.SA',
                         'SULA11.SA', 'ENGI11.SA', 'BRFS3.SA', 'YDUQ3.SA',
                         'CYRE3.SA', 'RAIL3.SA', 'BBDC4.SA','BRML3.SA',
                         'USIM5.SA'))
df_filtrado |> 
  nrow()

```

## Questão 34

```{r}
arquivo <- data_path('EX_B3-stocks.rds')

df_b3 <- readRDS(arquivo)

df_filtrado <- df_b3 |> 
    filter(ticker %in% c('LREN3.SA', 'BBDC3.SA', 'MRFG3.SA', 'CYRE3.SA',
                         'QUAL3.SA', 'CSNA3.SA', 'ENBR3.SA', 'RAIL3.SA',
                         'SANB11.SA')) |> 
  mutate(dia_semana = weekdays(ref_date))

df_filtrado |> 
  filter(dia_semana == 'quarta-feira') |> 
  nrow()


```


## Questão 35

```{r}
arquivo <- data_path('EX_B3-stocks.rds')

df_b3 <- readRDS(arquivo)

df_filtrado <- df_b3 |> 
    filter(ticker %in% c('SULA11.SA', 'PRIO3.SA', 'YDUQ3.SA', 'ENBR3.SA', 
                         'JBSS3.SA', 'CYRE3.SA', 'BBSE3.SA', 'USIM5.SA',
                         'BRML3.SA', 'BBDC4.SA')) |> 
  group_by(ticker) |> 
  filter(price_adjusted == max(price_adjusted))

df_filtrado$ref_date |> 
  max()
```

## Questão 36

```{r}
arquivo <- data_path('EX_B3-stocks.rds')

df_b3 <- readRDS(arquivo)

df_filtrado <- df_b3 |> 
    filter(ticker %in% c('BRFS3.SA', 'BBDC4.SA', 'TOTS3.SA', 
                         'GGBR4.SA', 'QUAL3.SA', 'CYRE3.SA'))

df_filtrado <- df_filtrado |> 
  arrange(ticker, ref_date) |> 
  group_by(ticker) |> 
  mutate(retorno = price_adjusted/lag(price_adjusted) - 1)

df_filtrado |> 
  pull(retorno) |> 
  min(na.rm = T) * 100

```

## Questão 37

```{r}
arquivo <- data_path('EX_ibovespa.rds')

df_ibov <- readRDS(arquivo)

df_ibov |> 
  arrange(-ret_adjusted_prices) |> 
  head(133) |> 
  pull(ret_adjusted_prices) |> 
  sum()


```

## Questão 38

```{r}
arquivo <- data_path('EX_B3-stocks.rds')

df_b3 <- readRDS(arquivo)

arquivo2 <- data_path('EX_ibovespa.rds')

df_ibov <- readRDS(arquivo2)

df_filtrado <- df_b3 |> 
    filter(!ticker %in% c('ENGI11.SA', 'AZUL4.SA', 'RAIL3.SA', 'SULA11.SA', 
                          'PRIO3.SA', 'BBDC4.SA', 'TOTS3.SA', 'ECOR3.SA', 
                          'BRML3.SA', 'CSAN3.SA', 'EMBR3.SA'))

df_ibov_filtrado <- df_ibov |> 
  select(ref_date, ret_adjusted_prices) |> 
  rename(ret_ibov = ret_adjusted_prices)

df_filtrado <- df_filtrado |> 
  arrange(ticker, ref_date) |> 
  group_by(ticker) |> 
  mutate(retorno = price_adjusted/lag(price_adjusted) - 1)

df_filtrado2 <- left_join(df_filtrado, df_ibov_filtrado, 
               by = "ref_date")

df_filtrado2 <- df_filtrado2 |> 
  mutate(retorno_excessivo = ret_adjusted_prices - ret_ibov)

df_filtrado2 |> 
  pull(retorno_excessivo) |> 
  sum(na.rm = T)

```

## Questão 39

```{r}
arquivo <- data_path('EX_B3-stocks.rds')

df_stocks <- readRDS(arquivo)

acoes <- c('AZUL4.SA', 'BBDC3.SA', 'BBDC4.SA', 'BBSE3.SA',
           'BRFS3.SA', 'BRML3.SA', 'CSAN3.SA', 'CSNA3.SA', 
           'CYRE3.SA', 'ECOR3.SA', 'EMBR3.SA', 'ENBR3.SA',
           'ENGI11.SA', 'GGBR4.SA', 'JBSS3.SA', 'LREN3.SA',
           'MRFG3.SA', 'QUAL3.SA', 'RADL3.SA', 'RAIL3.SA',
           'SANB11.SA', 'SULA11.SA', 'TOTS3.SA', 'USIM5.SA',
           'YDUQ3.SA')

qtde <- c(42, 31, 46, 32, 46, 35, 45, 39, 12, 34,
          12, 45, 11, 14, 40, 49, 29, 12, 13, 10,
          13, 42, 12, 10, 41)

data_compra <- c('2019-06-13', '2019-10-09', '2019-09-23',
                 '2018-09-28', '2018-07-24', '2018-04-17',
                 '2018-01-03', '2019-10-25', '2019-07-04',
                 '2018-10-25', '2020-03-27', '2018-08-07',
                 '2020-03-11', '2017-12-22', '2019-09-27',
                 '2018-06-27', '2018-09-27', '2019-04-04',
                 '2018-09-19', '2018-11-28', '2018-09-21',
                 '2019-09-16', '2020-03-17', '2018-08-23',
                 '2018-01-18')

data_venda <- c('2021-07-14', '2022-04-26', '2022-07-29',
                '2021-09-24', '2020-09-09', '2022-01-11',
                '2022-03-08', '2020-10-22', '2022-05-31',
                '2022-01-31', '2021-06-04', '2020-09-23',
                '2022-06-15', '2020-09-10', '2020-08-04',
                '2021-07-08', '2020-05-06', '2022-02-02',
                '2022-02-10', '2021-02-02', '2020-06-24',
                '2020-08-27', '2021-07-05', '2022-08-11',
                '2021-07-26')

retornos <- c()
for(i in 1:length(acoes)){
  
  preco_compra <- df_stocks |> 
    filter(ticker == acoes[i]) |> 
    filter(ref_date == data_compra[i]) |> 
    pull(price_adjusted)
  
  preco_venda <- df_stocks |> 
    filter(ticker == acoes[i]) |> 
    filter(ref_date == data_venda[i]) |> 
    pull(price_adjusted)
  
  
  retorno_acao <- (preco_venda - preco_compra) * qtde[i]
  
  retornos <- append(retornos, retorno_acao)

}

sum(retornos)
```
