---
title: "Atividade Aula 7"
format: 
  html:
    embed-resources: true
editor: 
  markdown: 
    wrap: 72
---

```{r setup}
knitr::opts_chunk$set(error = T)
```

## Carregar Pacotes

```{r}
library(tidyverse)
library(yfR)

```

## Questão 1

O grupo [LatinoMetrics](https://latinometrics.substack.com/) produz e
distribui um conteúdo muito interessante de visualização de dados
econômicos para a América Latina. Observando o material do Instagram,
visualize as seis últimas imagens disponibilizadas na página principal.
Observando as figuras como um todo, destaque os elementos comuns na
criação das imagens. Isto, é, destaque os elementos visuais que foram
repetidos entre uma figura e outra.

Resposta:

-   Todos possuem título bem destacado

-   Eixos formatados para melhor visualização

-   "Paletas' de cores para destaque (temas padronizados)

-   Em geral todos possuem cores "especiais" e legendas para destacar os
    dados

## Questão 2

No Reddit é possível encontrar o grupo
[r/dataisugly](https://www.reddit.com/r/dataisugly/), o qual contém
inúmeros posts sobre visualizações de dados realizadas da forma errada.
Na data de 27/09/2022 foi publicado a seguinte
[mensagem](https://www.reddit.com/r/dataisugly/comments/xphz87/polls_for_upcoming_s%C3%A3o_paulo_state_governor/)no
fórum. Analise o gráfico e, sem buscar a resposta no fórum, indique qual
o problema com o gráfico.

Resposta:

-   A escala do eixo Y está "deformada" sendo a distância de 20 até 21%
    muito semelhante à distância de 21 até 31%. Neste formato o gráfico
    minimiza a "superioridade" da linha vermelha e destaca as demais,
    criando noção de proximidade.

## Questão 3

Em 22/09/2022, o grupo
[LatinoMetrics](https://latinometrics.substack.com/) publicou uma
visualização de dados a respeito da impressão de confiança da população
brasileira em relação as diferens mídias jornalísticas. O conteúdo pode
ser acessado no
[Instagram](https://www.instagram.com/p/Ciz8mFSrZj7/%5D). Observando a
figura, destaque os elementos textuais e gráficos utilizados pelo autor.

Resposta:

-   Principais elementos:

    -   Título formatada

    -   Legendas formatadas

    -   Eixo X formatado

    -   Fonte dos dados no rodapé

    -   Paleta de cores intuitiva para percepção de bom e ruim

## Questão 4

[Statspanda](https://www.instagram.com/statspanda/?hl=en)é outro grupo
especializado em produção de conteúdo relacionado a visualização de
dados, porém com assuntos muito mais abrangentes que o LatinoMetrics. Em
17/09/2022, o grupo publicou a seguinte figura no
[Instagram](https://www.instagram.com/p/CaFZoVpO3gc/?hl=en). Neste caso,
quais foram os elementos gráficos utilizados pelo autor e como os mesmos
se associam a mensagem da figura.

Resposta:

-   No eixo X existe cor diferente para Covid19 e a imagem grande no
    meio do gráfico chamam atenção para Covid-19

-   Existem imagens dentro das barras para indicar outros tipos de
    doenças facilitando a leitura

-   Entendo que os principais elementos aqui são a própria barra e a
    linearidade do exio Y, mostrando que a Covid-19 está em magnitude
    bem inferior a muitas outras doenças em números de mortes. O gráfico
    contextuaiza muit bem a gravidade de outras doenças em relação à
    Covid-19.

## Questão 5

No
[Reddit/dataisbeautiful](https://www.reddit.com/r/dataisbeautiful/comments/xoqi8w/revenue_and_budget_comparison_for_every_star_wars/)
é possível encontrar a visualização da receita de todos os filmes da
franchise Star Wars. Apesar de ser esteticamante interessante, o mesmo
poderia ser melhorado. Com base no que aprendeu neste capítulo do livro,
analise o gráfico e faça recomendações para sua melhoria buscando sempre
maior claridade e simplicidade.

Resposta:

-   O nome dos filmes estão muito pequenos dificultando saber qual é
    qual, poderim ser aumentados ou reajustados de posição

-   Os valores das receitas e do "budget" estão muito pequenos, poderiam
    ser aumentados ou reajustados de posição

-   A imagem em vermelho com fundo preto deixa a leitura bastante
    desconfortável, poderia ser usada outra cor mais suave (em geral
    elementos em 3D prejudicam a visualização)

-   Ordenação as barras poderia ser feita do maior para o menor

-   Não existe referência a fonte dos dados de receitas, "budget" e
    inflação usada para reajuste

## Questão 6

Em um novo script do R, crie um vetor de valores aleatórios da
distribuição Normal com o comando rnorm(N), onde N é igual a 100. Agora,
crie um gráfico de pontos onde o eixo y é representado pela série
anterior, e o eixo x é simplesmente a contagem dos valores (1..100).
Para este gráfico, utilize o template básico do ggplot2, isto é, não
precisas modificar nenhum elemento textual do gráfico, por enquanto.

Resposta:

```{r}
valores <- rnorm(100)
contagem <- 1:100

df_q6 <- data.frame(valores = valores,
                    contagem = contagem)

pq6 <- ggplot(df_q6, aes(x = contagem, y = valores)) +
  geom_point()

pq6
```

## Questão 7

Para o gráfico anterior, adicione os seguintes elementos textuais e
gráficos:

-   título, subtítulo;

-   caption com a data e tempo de compilação do gráfico;

-   textos nos eixos x e y;

-   aplique o tema theme_light

```{r}
pq7 <- pq6 + 
  labs(
    title = 'Valores Aleatórios',
    subtitle = 'Dados Gerados a partir de Distriuição Normal',
    caption = paste('Gerado em:', Sys.time()),
    x = 'Contagem de Valores',
    y = 'Dados Aeatórios'
  ) +
  theme_light()

pq7
```

## Questão 8

Para o mesmo gráfico anterior, adicione uma nova coluna chamada type no
dataframe, a qual pode tomar o valor "A" ou "B". Para isto, podes usar o
comando sample(c("A", "B"), size = N, replace = TRUE). Note que o valor
de N foi definido anteriormente. Com base no novo dataframe, crie um
gráfico de linhas com cores diferentes para cada valor em type.

```{r}
df_q6$type <- sample(c("A", "B"), size = 100, replace = TRUE)

pq8 <- ggplot(df_q6, aes(x = contagem, 
                        y = valores,
                        color = type)) +
  geom_point()

pq8
```

## Questão 9

Para o mesmo gráfico anterior, adicione uma camada de linhas no gráfico.

```{r}
pq9 <- pq8 + geom_line()
  
pq9

```

## Questão 10

Com base na função yfR::yf_collection_get, baixe os dados de preços de
ações para a composição atual do índice Ibovespa, com início a cinco
anos atrás e término como sendo a data atual. Com base nos dados
importados, siga os seguintes passos:

-   filtre os dados para manter apenas as 5 ações com maior
    rentabilidade acumulado na período, e as 5 com menor.

-   construa uma figura com os retornos acumulados das 10 ações
    selecionadas anteriormente, onde o eixo horizontal representa as
    datas.

-   Implemente as seguintes modificações no gráfico:

    -   Adicione título, subtítulo e caption e também o texto dos eixo
        horizontal e vertical;

    -   modifique a escala do eixo horizontal para percentagens com
        comando scale_y_continuous(labels = scales::percent);

    -   use o tema theme_light;

-   exporte a figura resultante para um arquivo de tamanha tamanho 10 cm
    (height) X 15 cm (width) chamado "fig-ibov-10-ações.png", e
    localizado na pasta padrão "Documentos" (atalho com \~);

```{r}
df_ibov <- yf_collection_get('IBOV', 
                             Sys.Date() - 5 * 365)

```

```{r}
df_perf <- df_ibov |> 
  dplyr::group_by(ticker) |> 
  dplyr::summarise(
    ret_total = dplyr::last(cumret_adjusted_prices)) |> 
  dplyr::mutate(ret_total = ret_total - 1) |> 
  ungroup() |> 
  arrange(-ret_total)

df_perf

best_5 <- head(df_perf$ticker, 5)
worst_5 <- tail(df_perf$ticker, 5)

df_best_worst <- df_ibov |> 
  filter(ticker %in% c(best_5, worst_5))

pq10 <- ggplot(df_best_worst, 
               aes(x = ref_date,
                   y = cumret_adjusted_prices,
                   color = ticker)) +
  geom_line() +
  scale_y_continuous(labels = scales::percent) +
  theme_light()

pq10

```
